Eric Quevedo

Desarrollador de Software

LinkedIn | Web | Correo | Buenos Aires - Don Torcuato | (+54) 1123254975

ACERCA DE MÍ

Soy un desarrollador de software especializado en desarrollo backend con experiencia en arquitectura de microservicios, tecnologías cloud y desarrollo de APIs. Destaco en proyectos técnicamente complejos donde implementar soluciones escalables y optimizar el rendimiento del sistema son esenciales. Actualmente mejoro mis habilidades y productividad aprovechando herramientas de GenAI para acelerar los flujos de trabajo de desarrollo y mejorar la calidad del código.

EXPERIENCIA

Desarrollador de Software Ssr

Buenos Aires, Argentina

NTT DATA - Cliente: Gobierno de la Ciudad de Buenos Aires

Diciembre 2024 - Presente

- Desarrollo e implementación de nuevas funcionalidades en el sistema LOYS (Locación de Obras y Servicios) dentro del ecosistema SADE.
- Aplico mejoras técnicas para optimizar la calidad del software, prevenir errores en producción y asegurar la disponibilidad y escalabilidad de la aplicación.
- Stack: Java 21, Angular 19, Openshift, Docker, Kubernetes, Oracle Database.

Desarrollador Backend Ssr

Buenos Aires, Argentina

CDT Soluciones Tecnológicas - Cliente: OSDE

Septiembre 2024 - Diciembre 2024

- Trabaje en un equipo que gestionaba 8 microservicios para OSDE utilizando Java 21 y el framework Quarkus.
- Colaboré la migración de microservicios a Java 21, optimizando el rendimiento y aprovechando nuevas características del lenguaje.
- Implementé soluciones como Prometheus y Grafana para monitorear el perfomance post-migración.
- Colaboré en la mejora continua de la arquitectura de microservicios, garantizando alta disponibilidad y escalabilidad.
- Stack: Java, GCP, Docker, Kubernetes, Istio, PostgreSQL, MySQL, GitLab CI/CD.

Desarrollador de Software (Jr. Developer → **Ssr. Developer**)

Buenos Aires, Argentina

Besysoft - Clientes: Banco Hipotecario - Banco Macro - Nutrien - Las Marias

Septiembre 2022 - Septiembre 2024

- Trabaje en el desarrollo y optimización del sistema de gestión de compras B2B SaaS para empresas y proveedores.
- Impulsé e implementé mejoras técnicas que aumentaron la eficiencia del sistema y la experiencia del usuario.
- Participé activamente en decisiones de arquitectura y optimización de procesos.
- Desarrollé y mantuve plataforma de gestión financiera con integración a sistemas ERP corporativos.
- Implementé nuevas funcionalidades basadas en requerimientos de usuarios clave.
- Gestioné resolución de incidencias críticas y coordiné despliegues en ambientes productivos.
- Stack: Angular, Java 8, Spring Boot, PostgreSQL, AWS, Docker, Jenkins.

HABILIDADES

Lenguajes de Programación y Frameworks: Java, Spring Boot, Quarkus, Angular, TypeScript, JavaScript, HTML, CSS, Maven Bases de Datos e Infraestructura: PostgreSQL, MySQL, JPQL, Oracle SQL, AWS, GCP, Docker, Kubernetes, Istio, Jenkins, GitLab CI/CD, Apigee, Kibana, Linux

Tecnologías Backend: APIs REST, SOAP, JUnit, Mockito, BPM, Seguridad Web, Autenticación, Arquitectura de Microservicios **Control de Versiones y Herramientas:** Git, SVN, IntelliJ, Postman, Figma, GSuite, Power BI, SoapUI, winSCP, Jira, Excel, Draw.io

EDUCACIÓN

IDIOMAS

• **Español:** Nativo

• Inglés: B1

HABILIDADES BLANDAS

- Buena comunicación
- Facilidad para la gestión de Hardware y Software
- Pensamiento lógico y resolución de problemas
- Determinación para el autoaprendizaje y colaboración con el equipo